---
title: "Actividad 1 - Carrera La Luz 2022"
#author: "Daniel Grijalba"
output: 
  flexdashboard::flex_dashboard:
    theme: paper
    orientation: rows
    vertical_layout: fill
#runtime: html
---



```{r setup, include=FALSE}
library(flexdashboard)
library(paqueteMET)     # activar paqueteMET
library(dygraphs)
library(thematic)
library(ggplot2)
library(bslib)
library(shiny)
library(plotly)
library(tidyverse)
#library(dplyr)
library(htmltools)
library(plyr)
library(DT)

knitr::opts_chunk$set(fig.width = 6, fig.asp = 1 / 3)

data("CarreraLuz22") 

```


# Análisis General 


Column {data-width=50}
-----------------------------------------------------------------------

### compe

```{r}

compe <- nrow(CarreraLuz22)

valueBox(compe,
         caption = 'Total de Competidores',
         icon = "fa-medal",
         color="white")
```


### Chart 2

```{r}

sexs = prop.table(table(CarreraLuz22$sex))*100

valueBox(round(sexs[1],1),
         caption = '% de Hombres',
         icon = "fa-user",
         color="white")
```

### Chart 3

```{r}

valueBox(round(sexs[2],1),
         caption = '% de Mujeres',
         icon = "fas fa-female",
         color="white")
```


### Chart 3

```{r}

valueBox(round(mean(CarreraLuz22$edad),1),
         caption = 'Edad promedio',
         icon = "fa-clock",
         color="white")
```

### Chart 3

```{r}

valueBox(round(mean(CarreraLuz22$timerun/60),1),
         caption = 'Tiempro promedio de los competidores (Min)',
         icon = "far fa-hourglass",
         color="white")
```

## 
### Relación entre la edad y los tiempos de la carrera {data-width=8} 

```{r}
#renderPlot({
ggplot(CarreraLuz22, aes(y=edad , x=timerun/60, col=factor(sex)),alpha=0.5)+
  geom_point() + theme_classic() +
  labs(x="Tiempo (min)", 
       y="Edad",
       color=NULL)
#})
``` 


### Edad de los competidores {data-width=3}

```{r}
#renderPlot({
mu <- ddply(CarreraLuz22, "sex", summarise, grp.mean=mean(edad))

ggplot(CarreraLuz22, aes(x=edad, fill=sex, color=sex)) +
  theme_classic() + geom_histogram(position="identity", alpha = 0.5)+
  labs(x="Edad", 
       y="Frecuencia") + 
  geom_vline(data=mu, aes(xintercept=grp.mean, color=sex),
             linetype="dashed")


#})  
  
```

##

### Número de competidores por categoria {data-width=3}
```{r}
library(flextable)

ft1=table(CarreraLuz22$categoria)%>% 
  as.data.frame()
colnames(ft1)=c("Categoría", "Frecuencia absoluta")
ft1=flextable(ft1)

set_flextable_defaults(
  font.size = 15, font.family = "Helvetica",
  font.color = "#333333",
  table.layout = "fixed",
  border.color = "gray",
  padding.top = 3, padding.bottom = 3,
  padding.left = 4, padding.right = 4)

ft1 <- ft1 %>%
  width(j = 1,  width = 5) %>%
  width(j = 2, width = 3)
ft1

```
### Ciudad de los competidores {data-width=6}

```{r}
CarreraLuz22$origen <- replace(CarreraLuz22$origen,CarreraLuz22$origen== "Bogotá", "Bogota")
CarreraLuz22$origen <- replace(CarreraLuz22$origen,CarreraLuz22$origen== "Bogota D.c", "Bogota")

CarreraLuz22$origen <- replace(CarreraLuz22$origen,CarreraLuz22$origen==  "Cali Valle", "Cali")
CarreraLuz22$origen <- replace(CarreraLuz22$origen,CarreraLuz22$origen==  "Florida Va", "Florida")
CarreraLuz22$origen <- replace(CarreraLuz22$origen,CarreraLuz22$origen==  "Jamundí", "Jamundi")
CarreraLuz22$origen <- replace(CarreraLuz22$origen,CarreraLuz22$origen==  "Tuluá", "Tulua")
CarreraLuz22$origen <- replace(CarreraLuz22$origen,CarreraLuz22$origen==  "Popayán", "Popayan")



ft2=table(CarreraLuz22$origen)%>% 
  as.data.frame()
colnames(ft2)=c("Ciudad", "Frecuencia absoluta")

ft2 %>%
  DT::datatable(escape = FALSE, options = list(paging=FALSE))

```



### Distribución del tiempo de los tiempos de la carrera por genero {data-width=8}

```{r}
#renderPlot({
ggplot(data = CarreraLuz22) + geom_boxplot(aes(x=factor(sex),
                                           y=timerun/60,
                                           fill=factor(sex)),
                                           outlier.color = "red",
                                           outlier.shape = 16,
                                           outlier.size = 1,
                                           alpha=0.5) + theme_classic() + coord_flip() +
  geom_jitter(aes(x = sex, y = timerun/60), 
              size = 2,
              alpha = 0.05,
              width = 0.1)+
  labs(x="Genero", 
       y="Tiempo (min)",
       color=NULL)+#scale_fill_manual(values=c("salmon", "cornflowerblue")) +
  theme(legend.position="none")
#})
```






# Analisis para Hombres
Column {data-width=50}
-----------------------------------------------------------------------


### compe

```{r}
dataH = subset(CarreraLuz22, CarreraLuz22$sex=="Hombre")


compeH <- nrow(dataH)

valueBox(compeH,
         caption = 'Total de Competidores',
         icon = "fa-medal",
         color="white")
```


### Chart 3

```{r}

valueBox(round(mean(dataH$edad),1),
         caption = 'Edad promedio',
         icon = "fa-clock",
         color="white")
```

### Chart 3

```{r}

valueBox(round(mean(dataH$timerun/60),1),
         caption = 'Tiempro promedio de los competidores (Min)',
         icon = "far fa-hourglass",
         color="white")
```



## 

### Tiempos de la carrera por categoria {data-width=8} 

```{r}
#renderPlot({

ggplot(dataH, aes(x=timerun/60, fill=categoria, color=categoria)) +
  theme_classic() + geom_histogram(position="identity", alpha = 0.5)+
  labs(x="Tiempo (min)", 
       y="Frecuencia") 
#})
``` 


### Edad de los competidores {data-width=3}

```{r}
#renderPlot({
#muH <- ddply(dataH, "sex", summarise, grp.mean=mean(edad))

ggplot(dataH, aes(x=edad, fill=categoria, color=categoria)) +
  theme_classic() + geom_histogram(position="identity", alpha = 0.5)+
  labs(x="Edad", 
       y="Frecuencia") 
#  geom_vline(data=muH, aes(xintercept=grp.mean),
#             linetype="dashed")


#})  
  
```


##

### Número de competidores por categoria {data-width=3}
```{r}
library(flextable)

ft1H=table(dataH$categoria)%>% 
  as.data.frame()
colnames(ft1H)=c("Categoría", "Frecuencia absoluta")
ft1H=flextable(ft1H)

set_flextable_defaults(
  font.size = 15, font.family = "Helvetica",
  font.color = "#333333",
  table.layout = "fixed",
  border.color = "gray",
  padding.top = 3, padding.bottom = 3,
  padding.left = 4, padding.right = 4)

ft1H <- ft1H %>%
  width(j = 1,  width = 5) %>%
  width(j = 2, width = 3)
ft1H

```
### Ciudad de los competidores {data-width=6}

```{r}

ft2H=table(dataH$origen)%>% 
  as.data.frame()
colnames(ft2H)=c("Ciudad", "Frecuencia absoluta")

ft2H %>%
  DT::datatable(escape = FALSE, options = list(paging=FALSE))

```



### Relación entre la edad y los tiempos de la carrera {data-width=8}

```{r}

#renderPlot({
ggplot(dataH, aes(y=edad , x=timerun/60, fill=categoria, color=categoria),alpha=0.5)+
  geom_point() + theme_classic() +
  labs(x="Tiempo (min)", 
       y="Edad")
#})


```




# Analisis para Mujeres

Column {data-width=50}
-----------------------------------------------------------------------

### compe

```{r}
dataM = subset(CarreraLuz22, CarreraLuz22$sex=="Mujer")


compeM <- nrow(dataM)

valueBox(compeM,
         caption = 'Total de Competidores',
         icon = "fa-medal",
         color="white")
```


### Chart 3

```{r}

valueBox(round(mean(dataM$edad),1),
         caption = 'Edad promedio',
         icon = "fa-clock",
         color="white")
```

### Chart 3

```{r}

valueBox(round(mean(dataM$timerun/60),1),
         caption = 'Tiempro promedio de los competidores (Min)',
         icon = "far fa-hourglass",
         color="white")
```


## 
### Tiempos de la carrera por categoria {data-width=8} 

```{r}
#renderPlot({

ggplot(dataM, aes(x=timerun/60, fill=categoria, color=categoria)) +
  theme_classic() + geom_histogram(position="identity", alpha = 0.5)+
  labs(x="Tiempo (min)", 
       y="Frecuencia") 
#})
``` 


### Edad de los competidores {data-width=3}

```{r}
#renderPlot({

ggplot(dataM, aes(x=edad, fill=categoria, color=categoria)) +
  theme_classic() + geom_histogram(position="identity", alpha = 0.5)+
  labs(x="Edad", 
       y="Frecuencia") 

#})  
  
```


##
### Número de competidores por categoria {data-width=3}
```{r}
library(flextable)

ft1M=table(dataM$categoria)%>% 
  as.data.frame()
colnames(ft1M)=c("Categoría", "Frecuencia absoluta")
ft1M=flextable(ft1M)

set_flextable_defaults(
  font.size = 15, font.family = "Helvetica",
  font.color = "#333333",
  table.layout = "fixed",
  border.color = "gray",
  padding.top = 3, padding.bottom = 3,
  padding.left = 4, padding.right = 4)

ft1M <- ft1M %>%
  width(j = 1,  width = 5) %>%
  width(j = 2, width = 3)
ft1M

```
### Ciudad de los competidores {data-width=6}

```{r}

ft2M=table(dataM$origen)%>% 
  as.data.frame()
colnames(ft2M)=c("Ciudad", "Frecuencia absoluta")

ft2M %>%
  DT::datatable(escape = FALSE, options = list(paging=FALSE))

```



### Relación entre la edad y los tiempos de la carrera {data-width=8}

```{r}

#renderPlot({
ggplot(dataM, aes(y=edad , x=timerun/60, fill=categoria, color=categoria),alpha=0.5)+
  geom_point() + theme_classic() +
  labs(x="Tiempo (min)", 
       y="Edad")
#})


```
